【裁判字號】    89,易,310
【裁判日期】    890818
【裁判案由】    竊盜
【裁判全文】
臺灣嘉義地方法院刑事判決                          八十九年度易字第三一號
    公  訴  人  臺灣嘉義地方法院檢察署檢察官
    被      告  甲○○
右列被告因竊盜案件，經檢察官提起公訴（八十九年度偵字第一七○六號），暨同署
移送併案審理（八十九年度偵字第一六五三號），本院判決如左：
    主  文
甲○○竊盜，處罰金伍仟元，如易服勞役，以佰元折算壹日。
    事  實
一、甲○○於民國八十九年一月二十三日起，至其男友乙○○位於嘉義縣水上鄉柳林
    村柳林一四八七號三樓住處居住，而於同年月二十六日上午九時許，趁乙○○及
    其弟丙○○均不在家之際，竟意圖為自己不法之所有，乘機進入丙○○臥房徒手
    竊取丙○○所有置於衣櫥內之金項鍊一條、手鍊一條、戒指三個及金領帶夾一個
    ，得手後據為己有，嗣於當日甲○○於其所有之呼叫器留言稱其偷走丙○○之金
    飾，經乙○○聽取該通留言始發覺上情。
二、案經嘉義縣警察局水上分局報請臺灣嘉義地方法院檢察署檢察官偵查起訴。
    理  由
一、訊據被告甲○○固坦承於當日在其呼叫器為偷走丙○○金飾之留言，惟矢口否認
    有何竊盜犯行，辯稱：伊當天雖有留言拿走丙○○之金飾，但係與乙○○吵架，
    故意要氣乙○○的云云。然查，右揭事實，業據被害人丙○○迭次於警訊、偵查
    中及本院調查時指述綦詳，並經證人乙○○於警訊、偵查中及本院調查時證述明
    確，互核情節相符；參以證人乙○○與被告乃男女朋友關係，苟非被告所為，乙○○縱當日與被告吵架，亦不至於有攀誣被告涉竊盜罪而罔顧彼此感情之理，且
    被告所辯既係欲氣其男友乙○○，何以不在其呼叫器為偷走乙○○財物之留言，
    反留言偷走丙○○之金飾，顯與常情有違，益證證人乙○○之證詞應堪採信；且
    衡情若果真如被告所言非其所為，則丙○○之上開金飾豈會於被告為偷走丙○○
    金飾之留言後，如此「巧合」失竊，益證被告所辯係事後卸責之詞，殊難採信；
    本件事證明確，被告犯行洵堪認定。
二、核被告所為，係犯刑法第三百二十條第一項之竊盜罪。至併案部分與起訴論罪部
    分，犯罪事實相同，為實質上一罪，本院自應審理，附此敘明。爰審酌被告到庭
    飾詞否認，顯無悔意，惟其所得財物輕微，及其犯罪之動機、目的、手段，犯罪
    所生之損害等一切情狀，量處如主文所示之刑。
據上論斷，應依刑事訴訟法第二百九十九條第一項前段，刑法第三百二十條第一項、
第四十二條第二項，罰金罰鍰提高標準條例第一條前段、第二條，判決如主文。
本案經檢察官陳仁智到庭執行職務。
中      華      民      國    八十九    年      八      月     十八     日
                              臺灣嘉義地方法院刑事第一庭
                              審判長  法  官  陳  珍  如
      法  官  黃  國  益
                                      法  官  黃  仁  勇
右正本證明與原本無異。
如不服本判決，應於判決送達後十日內向本院提出上訴狀( 應附繕本 )。
中      華      民      國    八十九    年      八      月     十九     日
                                      書記官  呂  權  芳
附錄本判決論罪科刑法條：：
刑法第三百二十條第一項：
意圖為自己或第三人不法之所有，而竊取他人之動產者，為竊盜罪，處五年以下有期
徒刑、拘役或五百元以下罰金。


司法院資訊處製作；財團法人民間司法改革基金會備份。
